臺灣高等法院臺南分院民事判決　93年度上字第146號
　　上　訴　人　庚○○
　　訴訟代理人　李文禎　　律師
　　　　　　　　黃如流　　律師
　　複 代 理人　黃小舫　　律師
　　被 上 訴人　己　○沈慶.
　　　　　　　　丙○○沈慶輝.
　　　　　　　　　　　　　　2.
　　　　　　　　乙○○沈慶輝.
　　　　　　　　　　　　　　巷.
　　　　　　　　甲○○沈慶輝.
　　　　　　　　丁○○沈慶輝.
　　　　　　　　　　　　　　2.
　　　　　　　　戊○○沈慶輝.
　　　　　　　　　　　　　　5.
　　共　　　同
　　訴訟代理人　林春發　律師
上列當事人間請求侵權行為損害賠償事件，上訴人對於中華民國
九十三年七月二十七日臺灣雲林地方法院第一審判決（九十三年
度訴字第一七號）提起上訴，經本院於九十四年七月二十六日言
詞辯論終結後，判決如下：
      主      文
原判決關於命上訴人給付部分，及該部分假執行之宣告，暨訴訟
費用（確定部分除外）之裁判均廢棄。
上開廢棄部分，被上訴人在第一審之訴及假執行之聲請均駁回。
第一審（確定部分除外）、第二審訴訟費用由被上訴人負擔。
      事實及理由
一、本件原被上訴人沈慶輝在訴訟進行中，於民國九十四年四月
    二十六日死亡，己○、丙○○、乙○○、甲○○、丁○○、
    戊○○等六人均係其繼承人乙節，此有沈慶輝之死亡證明書
    、除戶戶籍謄本、繼承系統表、己○等人戶籍謄本附於本審
    卷第一八五頁至第一九三頁可參，被上訴人具狀聲明承受
    訴訟（參見本審卷第一八三頁），核無不合，應予准許。
二、本件被上訴人主張：上訴人於九十二年一月三十一日下午五
    時許飲酒後，因酒醉已達不能安全駕駛，竟仍然駕駛車牌號
    碼Ｒ五─四九二六號自用小客車，沿雲林縣斗南鎮○○路由
    東往西方向行駛。於同日下午七時二十分許，行經該大東路
    一三八之一號前左轉彎時，搶先提前左轉，偏左行駛，致撞
    擊被害人沈慶輝（已死亡，由被上訴人等繼承其權利義務）
    騎乘之腳踏車，被害人沈慶輝因之受有腦部外傷併挫傷性腦
    內出血、胸部挫傷併左側多處肋骨骨折併血氣胸、鼻骨骨折
    、臉部多處撕裂傷、牙齒脫落等傷害，並致生有大小便失禁
    及器質性腦疾症候群之重大傷害。被害人沈慶輝因受上訴人
    過失不法侵害，受有支出醫藥費用新台幣（下同）一萬零
    三百零六元（已扣除上訴人為被害人沈慶輝支付之醫療費用
    部分）、增加生活上需要費用八千九百七十五元（已扣除
    上訴人為被害人沈慶輝支付部分）、已支出看護費用四萬
    四千元，及未來看護費一百九十九萬零四百六十二元、精
    神慰撫金一百萬元。為此，本於侵權行為損害賠償法律關係
    ，於原審請求上訴人給付二百七十五萬三千七百四十三元及
    其法定遲延利息，並願供擔保請准宣告假執行；原審判決後
    ，案經上訴人提起上訴到院，另主張：被害人沈慶輝並未飲
    酒，醫院檢驗之微量酒精，係醫院為急救所施之消毒處置，
    且沈慶輝雖於訴訟進行中死亡，惟看護費仍應以平均餘命計
    算，至於被害人沈慶輝已完全無法自理生活，其三餐飲食須
    另以特殊方式調理，不能與一般人等同視之，被上訴人支付
    養護中心費用中之伙食費自不得扣除；而於本審聲明：上訴
    駁回（原審就超過【二百三十九萬八千四百五十七元及自九
    十二年十月十八日起至清償日止，按週年利率百分之五計算
    之利息】部分，為被上訴人敗訴判決後，未據被上訴人聲明
    不服，此部分已確定，不在本院審理範圍）等語。
三、上訴人則以：被害人沈慶輝患有巴金森氏症，且身體殘留酒
    精成份，對於事故之發生與有過失，而被上訴人請求之醫療
    費用，應扣除證明書費及其他與其所受傷害無關部分，另被
    上訴人請求在養護中心接受看護之費用中，應扣除伙食費，
    且被害人沈慶輝已於訴訟進行中死亡，看護費應計算至其死
    亡時止，又被上訴人請求之慰撫金亦明顯過高等情詞，資為
    抗辯；而於本審聲明：原判決不利於上訴人部分廢棄。
    上開廢棄部分，被上訴人在第一審之訴及假執行之聲請均駁
    回等語。
四、兩造不爭執之事實：
（一）上訴人庚○○於九十二年一月三十一日下午五時許，飲用
      高梁酒後，因酒醉已達不能安全駕駛狀態，竟仍然駕駛車
      牌號碼Ｒ五─四九二六號自小客貨車，沿雲林縣斗南鎮○
      ○路由東往西方向行駛。於同日下午七時二十分許，行經
      該大東路大東里一三二號路燈前之彎道左轉彎時，應注意
      能注意竟疏未注意，未靠右行駛，並在飲用酒類後其吐氣
      所含酒精濃度超過每公升０‧二五毫克酒醉下，偏左行駛
      ，致與沿該路由南往北方向駛至該彎道，由被害人沈慶輝
      騎乘之腳踏車發生碰撞，沈慶輝因而受有頭部外傷併挫傷
      性腦內出血、胸部挫傷併左側多處肋骨骨折併血氣胸、鼻
      骨骨折、臉部多處撕裂傷、牙齒脫落等傷，並導致器質性
      腦疾症候群之重傷害。刑事部分，上訴人庚○○因服用酒
      類不能安全駕駛動力交通工具及過失傷害人致重傷等罪嫌
      ，經法院分別判刑，並定應執行有期徒刑十月確定。
（二）被上訴人請求之醫療費用，以原審認定之一萬三千八百零
      二元為準。
（三）上訴人已支付被上訴人醫療費用二萬九千三百三十三元、
      增加生活費用一千六百九十二元，及給付賠償金三十萬元
      。
（四）被上訴人已領取強制汽車責任保險金一百二十一萬零七百
      零八元。
（五）上開事實除據兩造於原審分別提出而為對造所不爭之醫藥
      費收據、送貨單（原審卷第八十頁至第八十二頁、第一０
      五頁至第一二六頁），及被上訴人於本審提出第一產物保
      險股份有限公司之付款明細表（本審卷第九三頁）外，
      並經本院調閱內附道路交通事故調查報告表及現場繪圖（
      雲林縣警察局斗南分局警詢卷第四頁至第六頁），及被害
      人沈慶輝診斷證明書之本院九十二度交上易字第一一０三
      號刑事偵審卷全卷查明屬實，且為兩造所不爭，均堪信實
      。
五、按汽車除行駛於單行道或指定行駛於左側車道外，在未劃標
    線之道路，應靠右行駛。汽車駕駛人飲用酒類或其他類似物
    後其吐氣所含酒精濃度超過每公升０．二五毫克或血液中酒
    精濃度超過百分之０．０五以上者，不得駕車，道路交通安
    全規則第九十五條第一項前段、第一百十四條第二款分別定
    有明文；上訴人考領有駕駛執照，有上開卷附道路交通事故
    調查報告表之記載可參，對於上開規定當無不知之理，自應
    注意依上開規定小心駕駛。查：本件肇事路段係在雲林縣斗
    南鎮○○路○○里○○○號路燈前（即刑事判決記載大東路
    一三八之一號附近），大東路由西向東方向延伸至該處時，
    形成一九十度轉彎向南繼續延伸，並非交岔路口；且上訴人
    於肇事後，自小客車停止位置靠近道路之左側（即被害人沈
    慶輝行駛之車道內），而當時情況為天候晴、夜間有照明、
    路面狀態乾燥、無缺陷、無障礙物、視距良好等情，此觀諸
    上開卷附之道路交通事故調查報告表、現場圖（雲林縣警察
    局斗南分局警詢卷第四頁至第六頁）亦明；是上訴人駕駛自
    小客貨車應注意，且依當時情況並無不能注意之情事，乃竟
    疏未注意上開規定，於飲酒後酒精濃度達吐氣含量每公升０
    ．七五毫克，已無法安全駕駛，仍駕駛上開車輛行經該肇事
    路段左轉彎時，偏左行駛，致與沿該路由南往北方向駛至該
    彎道，由被害人沈慶輝騎乘之腳踏車發生碰撞，上訴人顯有
    過失甚明，至於被害人沈慶輝既係正常騎乘腳踏車，並無過
    失。本件經檢警機關送請臺灣省嘉雲區車輛行車事故鑑定委
    員會鑑定結果認：「上訴人庚○○服用酒類超過法定標準值
    駕駛自小客貨車，搶先提前左轉，偏左行駛，為肇事原因，
    被害人沈慶輝無肇事因素。」，有該會九十二年四月一嘉鑑
    字第九二０二六九號鑑定意見書一紙附於台灣雲林地方法院
    檢察署九十二年度偵字第七一０號偵查卷內可憑，雖其認定
    肇事地點係無號誌之交岔路口，與現場不符，其認定上訴人
    係「搶先提前左轉」亦不可採，然排除此一部分之鑑定意見
    後，上開鑑定意見亦認：「上訴人庚○○服用酒類超過法定
    標準值駕駛自小客貨車，偏左行駛，為肇事原因，被害人沈
    慶輝無肇事因素。」，與本院認定結果同，則堪信採；益見
    上訴人就本件車禍之發生應負完全之過失責任。
六、上訴人雖抗辯：被害人沈慶輝生前患有巴金森氏症，且其身
    體殘留酒精成份，對於事故之發生與有過失云云；惟查：被
    害人沈慶輝生前雖確患有巴金森氏症，有上訴人提出而為被
    上訴人所不爭之診斷證明書可參（本審卷第一三六頁），
    然被害人沈慶輝所患巴金森氏症疾病究竟如何影響被害人沈
    慶輝之行為，致發生本件車禍事故，未經上訴人舉證以實其
    說，上訴人僅以巴金森氏症之臨床症狀等學理上現象，遽認
    被害人沈慶輝遭上訴人駕駛之汽車碰撞，係因患巴金森氏症
    之結果者，已難謂合。參以本件事故之發生，係因上訴人飲
    酒後超過法定安全駕駛之標準值，無法安全駕駛，仍駕駛自
    小客貨車，且偏左行駛而肇禍者，已如上述，則被害人沈慶
    輝既係正常在車道內騎乘腳踏車，其是否患有巴金森氏症，
    是否舉止與常人不同，均難認與本件事故之發生有何關連。
    至於被害人沈慶輝於本件事故發生後經送財團法人佛教慈濟
    綜合醫院大林分院（下稱慈濟大林分院）急救，於同日下午
    八時三十八分（距事發時約八十分鐘）抽血檢驗結果，其血
    液酒精濃度為7MG/DL，換算吐氣酒濃度為0.04MG/L，遠低於
    飲用酒類或其他類似物後，不得駕車之0.25MG/L標準值。是
    不論上訴人抗辯係被害人沈慶輝飲酒後殘留，抑或被上訴人
    主張因醫院人員急診時，使用酒精消毐時之殘留結果是否屬
    實，難認被害人沈慶輝有何違反交通法規禁令，而對於車禍
    之發生應負過失責任可言。上訴人抗辯：被害人沈慶輝患有
    巴金森氏症，及酒後騎乘腳踏車，對於事故之發生與有過失
    云云，均無足採。
七、第按因故意或過失，不法侵害他人之權利者，負損害賠償責
    任。不法侵害他人之身體或健康者，對於被害人因此喪失或
    減少勞動能力或增加生活上之需要時，應負損害賠償責任。
    又不法侵害他人之身體、健康、名譽、自由、信用、隱私、
    貞操，或不法侵害其他人格法益而情節重大者，被害人雖非
    財產上之損害，亦得請求賠償相當之金額，民法第一百八十
    四條第一項前段、第一百九十三條第一項、第一百九十五條
    第一項前段分別定有明文。次按慰藉金之賠償以人格權遭受
    侵害，使精神上受有痛苦為必要，至其核給之標準固與財產
    上損害之計算不同，惟非不可斟酌雙方身分、資力與加害程
    度，及其他各種情形核定相當之數額（最高法院五十一年台
    上字第二二三號判例參照）。本件車禍之肇致，係因上訴人
    飲酒後，其吐氣所含酒精濃度超過每公升０‧二五毫克之酒
    醉下，仍然駕駛自小客貨車，且於行經肇事地點時偏左行駛
    ，致與被害人沈慶輝所騎乘之腳踏車發生碰撞，已如上述，
    而上訴人之過失行為，致被害人沈慶輝受有頭部外傷併挫傷
    性腦內出血、胸部挫傷併左側多處肋骨骨折併血氣胸、鼻骨
    骨折、臉部多處撕裂傷、牙齒脫落等傷，並導致器質性腦疾
    症候群之重傷害，兩者間復有相當因果關係，則被上訴人主
    張上訴人應負損害賠償責任者，自屬有據。上訴人既應負損
    害賠償之責，爰就被上訴人請求之項目及金額逐次審酌於後
    ：
（一）醫療費用部分：被上訴人於原審主張支出醫藥費用三萬九
      千六百三十九元，固據提出醫療費用收據為證，惟經原審
      判決後，兩造不爭執被上訴人得請求上訴人賠償之醫療費
      用為一萬三千八百零二元，及上訴人已交付被上訴人作為
      醫藥費之金額為二萬九千三百三十三元，且未指定繳付何
      筆醫藥費用明細之事實（參見本院卷第二０三頁、第二
      ０五頁、本審卷第四頁），參諸民事訴訟法第二百七十
      九條第一項規定，上開事實既經兩造於本院審理時互為自
      認，兩造勿庸再行舉證，同堪信採。則被上訴人就醫療費
      用部分既僅得請求一萬三千八百零二元，惟上訴人已交付
      供作醫療費之金額為二萬九千三百三十三元，且未指定扣
      抵何筆醫藥費，自應以其交付之全額與被上訴人得請求之
      醫療費用金額為扣抵。經扣抵結果，被上訴人得請求之本
      件醫療費用金額為零。
（二）看護費用部分：
      本件被害人沈慶輝因受上訴人過失不法侵害，所受傷害為
      頭部外傷併挫傷性腦內出血、胸部挫傷併左側多處肋骨骨
      折併血氣胸、鼻骨骨折、臉部多處撕裂傷、牙齒脫落等傷
      ，並導致器質性腦疾症候群之重傷害，已如上述；且其意
      識混淆、行為混亂、退化行為、睡眠障礙於九十二年三月
      二十六日在慈濟大林分院門診初診及追蹤治療，臨床表現
      與九十二年一月三十一日（即事故發生日）電腦斷層檢查
      呈現之額葉受損相符，故診斷為器質性腦疾症候群，並經
      一年之追蹤未能回復，應無治癒可能等情，亦有慈濟大林
      分院於九十三年三月四日慈醫大林文字第○九三○○○○
      二四五號函附於刑事二審卷第四九頁可參，益見被害人沈
      慶輝確有終身僱請專人看護之必要，被上訴人據以請求上
      訴人給付看護費，要無不合。至若被害人因受傷需人看護
      ，而由親屬看護時，雖無現實看護之支付，亦應認被害人
      受有相當看護費之損害，得向加害人請求賠償。蓋因親屬
      照顧被害人之起居，固係出於親情，但親屬看護所付出之
      勞力，並非不能評價為金錢，只因兩者身分關係密切而免
      除支付義務，此種親屬基於身分關係之恩惠，自不能嘉惠
      於加害人，故應衡量及比照僱用職業護士看護情形，認被
      害人受有相當看護費之損害，得向加害人請求賠償（臺灣
      高等法院暨所屬法院八十五年度法律座談會結論採之）。
      查：
  １、被害人沈慶輝住院期間部分：
    慈濟大林分院：九十二年一月三十一日至九十二年二月二
      十四日（其中九十二年一月三十一日至同年二月十二日係
      在加護病房），合計共二十四天。
    華濟醫院：九十二年二月二十四日至同年三月十日，合計
      共十四天。
    財團法人長庚紀念醫院（下稱長庚醫院）：九十三年六月
      二十八日至同年七月四日，合計共七天。
    上開事實，有各該醫院檢送之被害人沈慶輝病歷資料附於
      本審卷（證物外放）可參，應堪信實。被害人沈慶輝上開
      住院期間，被上訴人主張就九十二年二月十六日起至同年
      三月十日止，實際聘雇看護，每日為二千元，合計共支出
      四萬四千元乙情，有被上訴人於原審提出而為上訴人所不
      爭之仁愛顧問社收據二紙（原審交附民字卷第四八頁）為
      證，其支付之看護費用與一般行情相當，此部分自應予准
      許。至於其他住院期間雖未聘雇專人看護，除九十二年一
      月三十一日至同年二月十二日之十二日期間，係在慈濟大
      林分院加護病房內，由醫護人員照料，無看護必要外，其
      餘住院期間參諸上開說明，仍得請求按每日二千元之費用
      計算看護費用。是被上訴人得請求被害人沈慶輝住院期間
      之看護費用合計為六萬六千元【計算公式：(12＋14＋7)
      ×2,000=66,000】。
  ２、被害人沈慶輝進住養護中心及居家期間部分：
    (一)被上訴人另主張被害人沈慶輝自出院後，即自九十二年三
      月十一日起，曾在私立朝陽養護中心進住接受看護，看護
      費用為每月一萬八千元，其後因不滿意，而由家人接回住
      家自行看護照料；嗣再進住雲林縣私立慈暉老人養護中心
      （下稱慈暉養護中心）接受看護，看護費用亦為每月一萬
      八千元等語，固據提出上開二家養護中心之收據為證；然
      上開期間除應扣除在長庚醫院住院七天外，被害人沈慶輝
      係自九十三年十月十八日進住雲林縣私立慈暉老人養護中
      心（下稱慈暉養護中心），每月費用包括膳食費二千元，
      住宿費六千元，服務費八千元，維護費二千元，合計共為
      一萬八千元等情，此有該養護中心於九十四年二月十八日
      ，以九四暉雄字第一號函附費用明細在卷可參（本審卷
      第一二七頁、一二八頁）。而按看護之目的乃在於照顧病
      患之日常基本生活必需，例如梳洗，吃飯，上下廁所等等
      個人飲食、衛生之基本生活起居，無法獨力完成之事項者
      是，是以看護費用核係看護人員之勞力對價及因照護病患
      所生之必要費用者是。本件慈暉養護中心之看護費用中，
      住宿費、服務費、維護費，核均屬於為達看護病患目的所
      生之必要費用，至於三餐膳食，不因病患居家或進住養護
      中心而有不同，此部分之費用自非看護所必要，上訴人抗
      辯應予扣除，即無不合；本件被上訴人就請求被害人沈慶
      輝進住養護中心期間之看護費用，自應以一萬六千元計算
      為合理。
    (二)又被害人沈慶輝於九十四年四月二十六日已死亡，此一事
      實發生於本院言詞辯論終結前，自為事實審之法院所應審
      酌事項。是自被害人沈慶輝死亡之翌日起，被上訴人既已
      確定不發生看護費用之損害，其抗辯仍應以被害人沈慶輝
      之平均餘命計算看護費用損害云云，即為無理由。除此之
      外之其他期間，既係由被害人沈慶輝之家屬自行照顧看護
      ，被上訴人請求按養護中心之收費標準計算看護費用損失
      者，則無不合。
    (三)本件被害人沈慶輝生前既分別在上開養護中心就養，或由
      家人看護照料，被上訴人主張得請求之看護費用損失，計
      算至被害人沈慶輝死亡之時止，合計共四十七萬零八百元
      【計算公式：自九十二年三月十一日至九十三年六月二
      十七日住院止，共一年三月又十七天。自九十三年七月
      五日出院後至九十四年四月二十六日止，共九月又二十二
      天。＋＝二十五個月又九天，(25＋9/30)×16,000＝
      404,800】
  ３、合計被上訴人得請求之看護費用為四十七萬零八百元。
      （計算公式：66,000＋404,800=470,800 】。
（三）增加生活上需要之費用：被上訴人於原審主張因本件車禍
      支出紙尿褲等費用計一萬零六百六十六元，固據提出醫療
      費用收據為證，惟經原審判決後，兩造不爭執被上訴人得
      請求上訴人賠償之增加生活費用，扣除上訴人已交付被上
      訴人之一千六百九十二元後，尚餘七千九百九十五元之事
      實（參見本院卷第二０三頁、第二０五頁頁），參諸上
      開說明，上開事實既經兩造於本院審理時互為自認，兩造
      勿庸再行舉證，同堪信採，此部分亦應予准許。
（四）精神慰藉金：被害人沈慶輝因受上訴人不法侵害身體，致
      受有重傷害，被上訴人據以請求精神慰藉金，於法並無不
      合；而被害人沈慶輝因受上訴人不法侵害所受如上傷害，
      其傷勢可謂相當嚴重，所受苦痛不輕；又被害人沈慶輝係
      二十二年二月二十七日出生，於事故發生時已年近七十歲
      ，其於九十一年、九十二年度並無申報綜合所得稅各類所
      得者，此有財政部台灣省中區國稅局雲林縣分局於九十三
      年九月九日，以中區國稅雲縣四字第０九三０００一九五
      八三號函檢送上開資料在卷可稽（本審卷第二六頁至第
      七十頁）；至於上訴人係國中畢業，其名下有十八筆田地
      、建地，及房屋一棟，汽車一輛乙節，亦有財政部台灣省
      中區國稅局虎尾稽徵所於九十三年一月十四日，以中區國
      稅虎尾四字第０九三００００五六四號函檢送各類所得及
      歸戶財產查詢清單在卷可參（原審訴字卷第四頁至第十八
      頁），本院審酌上開兩造之身分、經濟能力，及本件事故
      所致被害人沈慶輝之傷害極大等一切情狀，認被上訴人請
      求之精神慰藉金在七十萬元範圍內，尚屬相當。
（五）從而，被上訴人得請求之金額，就醫藥費用部分為零，看
      護費為四十七萬零八百元，增加生活上需要之費用為七千
      九百九十五元，精神慰藉金為七十萬元，合計共一百一十
      七萬八千七百九十五元 (470,800＋7,995＋700,000＝
      1,178,795 )，自屬有理由，應予准許。
（六）又上訴人已給付被上訴人賠償金三十萬元之事實，為兩造
　　　所不爭，是上訴人既已先為一部給付，此部分自應予扣除
      ，則被上訴人得請求之上開損害賠償金額經扣抵後為八十
      七萬八千七百九十五元）（計算公式：1,178,795－300,
      000＝878,795）。
八、末按保險人依強制汽車責任保險法規定給付之保險金，視為
    加害人或被保險人損害賠償金額之一部分，加害人或被保險
    人受賠償請求時，得扣除之，強制汽車責任保險法第三十條
    定有明文。本件被上訴人已依強制汽車責任保險法之規定，
    向強制汽車責任保險之保險人第一產物保險股份有限公司領
    取強制汽車責任保險金一百二十一萬零七百零八元者，有被
    上訴人提出而為上訴人所不爭之付款明細表（本審卷第九
    三頁）在卷可參，揆諸上開說明，被上訴人所受領之上開保
    險金視為上訴人應給付賠償額之一部分，此部分應與被上訴
    人得請求給付之金額相抵銷而扣除，則被上訴人得請求之賠
    償金額，經扣除上開已領取之強制汽車責任保險金後之金額
    為負數（計算公式：878,795－1,210,708＝-331,913），而
    無得向上訴人請求給付之權利。
九、綜上所述，被上訴人本於侵權行為損害賠償法律關係，請求
    上訴人給付之賠償金額，經扣抵上訴人已先行給付之賠償金
    額三十萬元後，再與已領取之強制汽車責任保險金一百二十
    一萬零七百零八元相抵銷結果，已無得再向上訴人請求給付
    之權利，其請求上訴人賠償給付者，難認有理由，不應准許
    （原審就被上訴人請求超過二百三十九萬八千四百五十七元
    本息部分，為被上訴人敗訴判決後，未據被上訴人聲明不服
    ）；原審未及審酌上情，所為上訴人敗訴之判決及依被上訴
    人聲請准供擔保宣告假執行，即屬難以維持；上訴意旨指摘
    原判決不當，求予廢棄改判，為有理由。爰由本院予以廢棄
    改判如主文第二項所示。
十、本件事證已臻明確，兩造其餘之攻擊防禦方法，與判決之結
    果已不生影響，爰不另贅論，併予敘明。
十一、據上論結，本件上訴為有理由，依民事訴訟法第四百五十條
　　、第七十八條，判決如主文。
中　　華　　民　　國　　94　　年　　8　　 月　　9 　　日
　　　　　　　　　民事第二庭    審判長法　官　吳  志  誠
                                      法　官　李  素  靖
                                      法　官　李  文  賢
上為正本係照原本作成。
如對本判決上訴，須於判決送達後二十日內向本院提出上訴狀；
未表明上訴理由者，應於上訴後二十日內向本院提出理由書。
中　　華　　民　　國　　94　　年　　8　　 月　　9 　　日
                                      書記官　劉  清  洪
                                                      J
